臺灣高等法院臺中分院刑事判決
110年度上訴字第1238號

上  訴  人  
即  被  告  張淳富


指定辯護人  本院公設辯護人王金陵  
上列上訴人因毒品危害防制條例等案件，不服臺灣臺中地方法院
110年度訴字第167號，中華民國110年4月20日第一審判決（起訴
案號：臺灣臺中地方檢察署109年度偵字第36467號、110年度偵
字第2962號），提起上訴，本院判決如下：
    主  文
上訴駁回。
    事實及理由
一、本案經本院審理結果，認第一審判決認事用法及量刑均無不
    當，應予維持，並引用第一審判決書記載之事實、證據及理
    由（如附件）。
二、上訴人即被告張淳富（下稱被告）上訴意旨略以：被告認為
    原審量處之刑偏重，請本於罪刑相當原則就全部卷證再為審
    酌。被告前曾供稱其毒品上手為綽號「阿平」之人及「陳重
    宇」，且「陳重宇」目前在戒治機關接受勒戒中，警方是否
    有前往借訊因而查獲，請予查明，以維護被告權益。 
三、經查：
　㈠原審依職權函詢臺中市政府警察局刑事警察大隊（下稱刑警
    大隊），經刑警大隊回覆稱：經該大隊查訪臺中市○○區○○路
    000號山多利遊藝場，並無綽號「阿平」男子出入，且供述
    資料有限，難以查明該情是否屬實，而未能查緝到案等情，
    此據刑警大隊110年2月8日中市刑警六字第1100004607號函
    文暨檢附職務報告在卷可稽（見原審卷第83、109至111頁）
    ；被告俟後復於原審供稱其藥頭另有一上手「陳重宇」之人
    ，但其並未向警方指認等語（見原審卷第57頁），既無該人
    年籍、聯絡方式，亦未向檢警為供述指認，則檢警自無法查
    證此情之真實性。原審因認本案既未因被告供述而查獲其上
    開毒品來源之上手或共犯，故被告所犯如原審判決附表二編
    號1至4所示部分，無毒品條例第17條第1項之減刑適用。
　㈡被告上訴意旨請求再予查明檢警於上述函覆原審之後，是否
    有因其供述而查獲毒品上手為綽號「阿平」之人及「陳重宇
    」，經本院向刑警大隊及臺灣臺中地方檢察署查詢結果，刑
    警大隊覆稱：被告於警詢筆錄僅供稱其毒品來源係向綽號「
    阿平」之男子所購買，並未提供足以辨識之真實姓名年籍、
    電話、住處、車號等資訊，故未因其供述而查獲毒品來源，
    有刑警大隊110年7月5日中市刑警六字第1100024187號函文
    暨檢附偵查佐職務報告在卷可稽（見本院卷第59、61頁）；
    臺灣臺中地方檢察署覆稱：本案並未因被告之供述而查獲毒
    品來源綽號「阿平」或「陳重宇」之人，有該署110年7月5
    日中檢謀愛109偵36467字第1109064471號函在卷可稽（見本
    院卷第63頁），足認本案確未因被告之供述而查獲其毒品來
    源之上手或共犯，被告所犯如原審判決附表二編號1至4所示
    部分，自無毒品條例第17條第1項之減刑適用，被告此部分
    上訴意旨，並非可採。
　㈢按刑之量定，係實體法上賦予法院得依職權自由裁量之事項
    ，若已以行為人之責任為基礎，並斟酌刑法第57條各款所列
    情狀，在法定刑度內酌量科刑，而無明顯失出失入之情形，
    即不得任意指摘為違法。原審業已審酌被告正值年輕力壯之
    年，不知循正途賺取錢財供己花用，竟無視於我國政府禁絕
    毒害之堅定立場，因貪圖販毒所得利潤，竟鋌而走險，而販
    賣甲基安非他命及轉讓禁藥予他人，不僅危害他人身心健康
    ，也易使毒品氾濫，危害社會秩序，所為均應值嚴予非難；
    兼衡被告之犯罪動機、目的及手段，及其自述：受有國中畢
    業，現從是運動器材工作，月收入約3萬多元，未婚，沒有
    小孩，家庭經濟狀況普通等語，暨考量其販賣數量、金額、
    次數及對象多寡，與其犯後坦承犯行之態度等一切情狀，各
    量處如原審判決附表一「罪刑」欄所示之刑。復審酌被告犯
    罪之期間、手段方式、違反法義務目的與程度、對被告懲戒
    與教化預期效用及比例原則，就原審判決附表一編號1至4所
    示不得易服社會勞動、不得易科罰金部分，定其應執行之刑
    為有期徒刑5年10月，並敘明原審判決附表一編號5所示得易
    服社會勞動之罪，與原審判決附表一編號1至4所示不得易科
    罰金之罪部分，依刑法第50條第1項但書第3款規定，自不得
    逕予合併定應執行之刑，經核其量刑妥適，並無違反罪刑相
    當原則，被告上訴意旨稱原審量刑過重，亦屬無據。
　㈣此外，被告在本院未提出其他有利之證據及辯解，其上訴無
    理由，應予駁回。
四、據上論斷，應依刑事訴訟法第373條、第368條，判決如主文
    。
本案經檢察官張聖傳提起公訴，檢察官徐松圭到庭執行職務。
中　　華　　民　　國　　110 　年　　8 　　月　　17　　日
            刑事第十一庭　  審判長法　官　張意聰
                                  法　官　周瑞芬
                                  法　官　陳慧珊
以上正本證明與原本無異。
如不服本判決應於收受送達後二十日內向本院提出上訴書狀，其
未敘述上訴理由者，並得於提起上訴後二十日內向本院補提理由
書（均須按他造當事人之人數附繕本）「切勿逕送上級法院」。

                                  書記官  李淑芬
　　　　　　　　　　　　　　　　　
中　　華　　民　　國　　110 　年　　8 　　月　　17　　日



附件：
臺灣臺中地方法院刑事判決
                                    110年度訴字第167號                       
公　訴　人　臺灣臺中地方檢察署檢察官
被　　　告　張淳富　男　民國00年0月00日生
                    身分證統一編號：Z000000000號
                    住○○○○○○○○○○○○○○○○
公設辯護人  賴忠杰
上列被告因違反毒品危害防制條例等案件，經檢察官提起公訴（
109年度偵字第36467號、110年度偵字第2962號），本院判決如
下：
    主    文
張淳富犯如附表一「罪刑」欄所示之罪，均累犯，各處如附表一
「罪刑」、「沒收」欄所示之刑及沒收。附表一編號1至4所示部
分，應執行有期徒刑伍年拾月。
    事    實
一、張淳富（綽號「阿和」）明知甲基安非他命係毒品危害防制
    條例第2條第2項第2款所列管之第二級毒品，不得非法持有
    、販賣，竟意圖營利，各基於販賣第二級毒品之犯意，以其
    持有如附表三編號4所示門號之手機1支，作為如附表二編號
    1至4所示販毒之聯絡工具，於如附表二編號1至4所示之時間
    、地點，將代價如附表二編號1至4所示金額或數量之第二級
    毒品甲基安非他命，販賣予如附表二編號1至4所示○○○、○○○
    、○○○等人，並由○○○、○○○、○○○等人分別交付如附表二編號
    1至4所示所示之現金予張淳富取得。
二、張淳富、○○○（綽號小薇，本院另行審結）均明知第二級毒
    品甲基安非他命，業經衛生福利部公告禁止於醫療上使用，
    屬藥事法第22條第1項第1款所稱之禁藥，不得轉讓，竟共同
    基於轉讓禁藥甲基安非他命之犯意聯絡，○○○持其所有如附
    表三編號5所示門號之手機1支，與○○○聯絡後，再由張淳富
    於如附表二編號5所示時、地，將附表二編號5所示之禁藥甲
    基安非他命1包，無償轉讓予○○○取得。嗣於109年12月3日7
    時許，警方持本院核發之搜索票，前往位於臺中市○○區○○路
    00巷000號○樓之張淳富居所執行搜索，當場扣得如附表三所
    示之物，及拘提張淳富、○○○到案，方查獲上情。
三、案經臺中市政府警察局刑事警察大隊報請臺灣臺中地方檢察
    署檢察官偵查起訴。
    理    由
一、證據能力部分：
  ㈠被告以外之人於審判外之陳述，雖不符刑事訴訟法第159條之
    1至第159條之4之規定，而經當事人於審判程序同意作為證
    據，法院審酌該言詞陳述或書面陳述作成時之情況，認為適
    當者，亦得為證據；當事人、代理人或辯護人於法院調查證
    據時，知有同法第159條第1項不得為證據之情形，而未於言
    詞辯論終結前聲明異議者，視為有前項之同意，刑事訴訟法
    第159條之5亦有明文，而該條規定之立法意旨，在於確認當
    事人對於傳聞證據有處分權，得放棄反對詰問權，同意或擬
    制同意傳聞證據可作為證據，屬於證據傳聞性之解除行為，
    如法院認為適當，不論該傳聞證據是否具備刑事訴訟法第15
    9條之1至第159條之4所定情形，均容許作為證據，不以未具
    備刑事訴訟法第159條之1至第159條之4所定情形為前提（最
    高法院104年度第3次刑事庭會議決議參照）。本院下述所引
    用之供述證據，業據檢察官、被告及其辯護人均於本院審理
    中表示同意有證據能力或無意見（見本院卷第116、133-139
    頁），且迄至本院言詞辯論終結前，亦均未聲明異議，可認
    為同意作為證據，本院審酌該等證據之取得過程並無瑕疵，
    與本案待證事實間復具有相當之關聯性，作為本案證據並無
    不當，認為得為本案之證據，是依刑事訴訟法第159條之5之
    規定，均有證據能力。
  ㈡又傳聞法則乃對於被告以外之人於審判外之言詞或書面陳述
    而為之規範。且非供述證據之物證及書證，或以科學、機械
    之方式，對於當時狀況所為忠實且正確之記錄，性質上並非
    供述證據，均應無傳聞法則規定之適用；又單純依據客觀狀
    態所拍攝之現場照片，係以照相設備之機械作用，客觀、忠
    實保存並呈現該現場之狀態，屬於「證物」之範圍，並非供
    述證據，無傳聞法則之適用（最高法院97年度台上字第3395
    號、100年度台上字第1525號判決意旨參照）。本案判決以
    下引用之非供述證據，固無刑事訴訟法第159條第1項規定傳
    聞法則之適用，然經本院於審理時依法踐行調查證據程序，
    與本案待證事實具有自然之關聯性，且無證據證明係公務員
    違法取得之物，依法自得作為證據。
二、認定犯罪事實所憑證據及理由：
  ㈠被告於如附表二編號1至4所示時、地，各販賣第二級毒品甲
    基安非他命予○○○、○○○、○○○；另於如附表二編號5所示時、
    地，與○○○共同轉讓禁藥甲基安非他命予○○○等情，業據被告
    張淳富（下稱被告）於偵訊及本院審理中均坦承不諱（見偵
    36467卷二第91-95頁；本院聲羈卷第29-32頁；本院卷第56-
    57、141頁），並經證人○○○（見偵36467卷一第61-79、445-
    450頁）、○○○（見偵36467卷一第95-109、373-380頁；偵36
    467卷二第107-111頁）、○○○（見偵36467卷一第000 -000、
    435-439頁）各於警偵訊中證述其等有於對應如附表二編號1
    至4所示時、地，向被告購買如附表二編號1至4所示數量、
    金額之甲基安非他命等情，及證人即共同被告○○○於警偵訊
    及本院訊問時供述：其與證人○○○電話聯絡後，告知○○○至如
    附表二編號5所示地點等候，被告再拿甲基安非他命給○○○乙
    情（見偵36467號卷一第25-41、269-276頁；偵36467號卷二
    第73-82頁；本院聲羈卷第34-37頁、本院卷第46頁），互核
    上揭證述情節與被告自白大致相符。此外，復有○○○、○○○、
    ○○○、○○○指認之犯罪嫌疑人紀錄表、指認照片、對照表、○○
    ○與被告之手機LINE對話紀錄擷取照片、被告持用000000000
    0號行動電話與○○○0000000000號行動電話之通訊監察譯文、
    證人○○○持用0000000000號行動電話與○○○持用0000000000號
    行動電話之通訊監察譯文、搜索票（○○○部分）、搜索扣押
    筆錄、扣押物品目錄表及指認犯罪嫌疑人紀錄表、指認照片
    與指認表、被告持用0000000000號行動電話與○○○持用00000
    00000號行動電話之通訊監察譯文、○○○之勘查採證（驗）同
    意書、現場擷取畫面及扣案物品照片、○○○手機之通聯紀錄
    表、搜索現場照片、○○○、○○○之委託鑑驗尿液代號與真實姓
    名對照表及手機通聯紀錄表、勘查採證（驗）同意書、臺中
    地檢署鑑定許可書、○○○手機LINE與被告之對話紀錄翻拍照
    片（見偵36467號卷一第43-53、67-77、81-87、99-108、11
    1-124、137-143、223、233-241、323-330、339-347、413-
    415、419、423-429頁）；本院搜索票、搜索扣押筆錄、扣
    押物品目錄表及收據、刑案現場照片、Google地圖、本院10
    9年聲監字第808號通訊監察書（監察期間109年9月15日至10
    月14日、監聽電話0000000000）、本院109年聲監續字第869
    號通訊監察書（監察期間109年10月14日至11月12日、監聽
    電話0000000000）、本院109年聲監字第850號通訊監察書（
    監察期間109年10月14日至11月12日、監聽電話0000000000
    ）（見偵36467號卷二第13-22、33-37、63、123-129、131-
    132頁）；被告之勘查採證（驗）同意書、衛生福利部草屯
    療養院草療鑑字第1091200144號鑑驗書（見偵2962號卷第21
    5、221頁）；110年度保管字第264號扣押物品清單、110年
    度院保字第226號扣押物品清單（見本院卷第89、127頁），
    並有扣案如附表三編號4、5所示之手機可憑。據上，被告前
    揭自白，核與事實相符。
  ㈡按販賣毒品之所謂販賣行為，係行為人基於營利之目的，而
    販入或賣出毒品而言。販賣毒品者，其主觀上須有營利之意
    圖，且客觀上有販賣之行為，即足構成，至於實際上是否已
    經獲利，則非所問。即於有償讓與他人之初，係基於營利之
    意思，並著手實施，而因故無法高於購入之原價出售，最後
    不得不以原價或低於原價讓與他人時，仍屬販賣行為，必也
    始終無營利之意思，而以原價或低於原價有償讓與他人，方
    難謂為販賣行為，而僅得以轉讓罪論處（最高法院93年度台
    上字第1651號判決要旨參照）。又非法販賣毒品係政府大力
    嚴格查緝之違法行為，非可公然為之，不論是瓶裝或紙包之
    毒品，均可任意分裝或增減其份量，而每次買賣之價量，亦
    隨時隨雙方關係之深淺、當時之資力、需求程度及對行情之
    認知等因素而機動調整，因之販賣之利得，除經坦承犯行，
    或價量俱臻明確者外，委難察得實情，執此，縱未確切查得
    販賣賺取實際差價，但除別有事證，足認係按同一價格轉讓
    確未牟利外，尚難執此認非法販賣之事證有所不足，致知過
    坦承者難辭重典，飾詞否認者反得逞僥倖，而失情理之平。
    茲據被告供稱：其於109年3月至6月間，才與證人○○○、○○○
    、○○○認識，彼等交情普通；且其有收取證人○○○、○○○、○○○
    所交付如附表二編號1至4所示之金額等語（見偵36467號卷
    二第91-95頁；本院卷第56-57頁），此與證人○○○、○○○、○○
    ○前揭證述情節吻合，堪認被告與證人○○○、○○○、○○○等人，
    甫認識不久並無深交；且衡酌非法販賣毒品乃屬重大犯罪，
    刑責甚重，政府歷來戮力嚴格查緝追訴是類犯罪，其等既非
    親友至交可擬，被告豈會無利潤可圖，卻徒勞無功而甘冒置
    己遭查緝訴追重刑之高度風險中，揆諸前揭說明，洵認被告
    販賣如附表二編號1至4所示之毒品予證人○○○、○○○、○○○等
    人，及收取如附表二編號1至4所示之金額款項，應認被告有
    利得或獲取量差之營利意圖及事實無訛。
  ㈢綜上，本件事證明確，被告前揭轉讓禁藥甲基安非他命及販
    賣第二級毒品甲基安非他命等犯行，均洵堪認定，應依法論
    科。
三、論罪科刑
  ㈠按甲基安非他命係政府明令公告禁止使用之毒害藥品，為藥
    事法第22條第1項第1款所稱之禁藥，亦屬依毒品危害防制條
    例（下稱毒品條例）第2條第2項第2款公告列管之第二級毒
    品，且屬管制藥品管理條例第3條第2項列管之第二級管制藥
    品。當甲基安非他命不合於管制藥品列管之要件者（即不具
    備阻卻違法事由），自屬兼具第二級毒品與禁藥之性質。其
    非法轉讓者，藥事法第83條第1項及毒品條例第8條第2項、
    第6項皆設有處罰規定，屬於同一犯罪行為而同時有2種法律
    可資處罰之法規競合情形。而轉讓甲基安非他命之法律適用
    ：⒈毒品條例於87年5月20日修正公布前，實務向以「轉讓禁
    藥罪」論科。⒉毒品條例修正公布後，(1)藥事法第83條第1
    項於93年4月21日修正公布前，其法定刑為「五年以下有期
    徒刑，得併科新臺幣十萬元以下罰金」，較之毒品條例第8
    條第2項之法定刑「六月以上五年以下有期徒刑，得併科新
    臺幣七十萬元以下罰金」為輕，故而優先適用重法之毒品條
    例第8條第2項規定論處。(2)93年4月21日修正公布之藥事法
    第83條第1項，因其法定刑提高為「七年以下有期徒刑，得
    併科新臺幣五百萬元以下罰金」（嗣於104年12月2日再度修
    正公布提高為「得併科罰金新臺幣五千萬元」），實務依重
    法優於輕法及後法優於前法等法理，就轉讓甲基安非他命未
    達法定應加重其刑之一定數量者，應優先擇法定刑較重之藥
    事法第83條第1項規定論處；就轉讓甲基安非他命達法定應
    加重其刑之一定數量者，因應依毒品條例第8條第6項規定加
    重其刑至2分之1，其法定刑已較藥事法第83條第1項轉讓禁
    藥罪為重，故適用毒品條例第8條第6項規定論處。⒊刑法學
    理上所稱法規競合，係指因單一行為而發生單一之犯罪結果
    ，因法規之錯綜關係而該當於二個以上刑罰法律所規定之犯
    罪構成要件，致同時有二個以上之刑罰法規可資適用時，基
    於單一行為處罰一次性之原則，與禁止重複評價及充分評價
    不法之誡命，自應選擇其中一個最適當之法規論處。至於選
    擇之原則或標準為何，因法無明文，學說上有所謂特別關係
    、補充關係、吸收關係及擇一關係等選擇適用法律之原則。
    其他尚有特別法與普通法關係、狹義法與廣義法關係、全部
    法與一部法關係、後法與前法關係及重法與輕法關係。⒋實
    務上大致係依據個案情節，分別適用上述各種不同之原則，
    以解決法規競合時應如何選擇適用法律。其中運用較為廣泛
    者為重法優於輕法之原則。主要原因有三：第一是「適用標
    準明確」，有助於實務操作，可避免因判斷標準不明確而造
    成適用結果歧異之弊病，併能符合法律明確性與可預測性之
    理念。蓋因我國刑事特別法（包括刑事單行法與附屬刑法等
    ）繁多，各種法規間之關係錯綜複雜，尤其在刑事單行法彼
    此間，或與附屬刑法競合之情形下，往往發生選擇適用原則
    不易判斷之情形，且每因觀察角度不同而造成相異之結論，
    不利於法律適用之安定性與法院裁判之公信力。而「重法優
    於輕法」原則，係以刑罰法規所定罪名之法定刑輕重作為比
    較之基準，其適用標準明確，自無不易判斷而難以運用之問
    題。第二是「充分評價不法」，基於刑事處罰應充分評價行
    為不法內涵之誡命，採用重法優於輕法之原則，方能充分評
    價行為人犯罪之不法內涵。否則，若於法規競合之情形下，
    排斥處罰較重，而選擇處罰較輕之法規，不僅違背立法設較
    重處罰規定之旨意，亦有評價不足之弊。第三是「避免刑罰
    不公」，在被告行為同時該當二種以上輕重處罰不同罪名之
    構成要件，若不依較重之罪名，反而依較輕之罪名論斷，相
    對於行為只符合較重罪名而不符合較輕罪名之要件者，反而
    只能用較重之罪名論斷，將造成刑罰不公平之情形。⒌關於
    法規競合選擇適用法律之判斷標準，法律既無明文規定，學
    說亦乏具體明確標準。本院向來適用重法優於輕法之原則，
    以規範難以被所謂特別關係、補充關係或吸收關係涵蓋之其
    他法規競合情形，堪謂具有法規競合「滯洪池」之功能，既
    無悖乎重複評價之禁止，亦符合充分評價之誡命，且可避免
    刑罰不公，自屬正當合宜。況本院採用上述原則，作為選擇
    法規競合適用法律之標準，迄今已久，實務運用並無困擾。
    在相關法律及客觀環境毫無異動之情形下，殊不宜驟然加以
    改變，以維法律適用之明確性與安定性。⒍行為人轉讓甲基
    安非他命（未達法定應加重其刑之一定數量）予成年男子，
    同時該當藥事法第83條第1項轉讓禁藥罪及毒品條例第8條第
    2項轉讓第二級毒品罪之構成要件。因轉讓禁藥罪之法定刑
    為7年以下有期徒刑，得併科新臺幣5000萬元以下罰金，較
    轉讓第二級毒品罪之法定刑6月以上5年以下有期徒刑，得併
    科新臺幣70萬元以下罰金為重，故應依重法優於輕法之原則
    ，擇較重之轉讓禁藥罪論處（最高法院103年度台上字第126
    8號判決、106年度台上1742號、109年度台上字第1166號、1
    09年度台上1324號判決意旨參照及最高法院109年度台上大
    字第1089號裁定意旨確認）。查本件被告轉讓微量之甲基安
    非他命行為（因無證據證明本件所轉讓該毒品數量達純質淨
    重達20公克以上），依上揭說明，應成立轉讓禁藥罪。
  ㈡核被告所為如附表一編號5所示部分，係違反藥事法第83條第
    1項轉讓禁藥罪；就如附表一編號1至4所示部分，均係違反
    毒品條例第4條第2項之販賣第二級毒品罪；被告所為如附表
    一編號1至4所示部分，其販賣第二級毒品前所持有該毒品之
    低度行為，應為其販賣之高度行為所吸收，均不另論罪。
  ㈢累犯：被告於108年間，因犯竊盜案件，經臺灣高等法院臺中
    分院108年度上易字第964號判決判處有期徒刑3月確定，並
    於108年12月24日以易科罰金執行完畢，有臺灣高等法院被
    告前案紀錄表可查，其於上開徒刑執行完畢後5年內，故意
    再犯本件如附表一所示之有期徒刑以上之罪，均為累犯，又
    依上揭紀錄表所載，除上開竊盜案件外，尚有多次竊盜案件
    被判處徒刑並經執行完畢，顯見其屢屢犯罪而無刑罰反應力
    ，具有特別惡性者，俱應予加重其刑，此與大法官釋字第77
    5號解釋意旨無違，併予指明。
  ㈣刑之減輕：
    1.偵審自白之減輕其刑（即附表二編號1至4部分）：按毒品
      條例第17條第2項之規定，於偵查及歷次審判中均自白者
      ，減輕其刑，乃鼓勵此類犯罪行為人自白悔過，以達訴訟
      經濟及節省司法資源之目的。所謂「自白」係指被告承認
      自己全部或主要犯罪事實之謂；承認方式，不論主動為之
      ，或經由偵查機關或法院訊問而被動承認，均屬自白。查
      被告就附表二編號1至4所示各次販賣第二級毒品甲基安非
      他命之犯行，均於偵查及本院審理時坦承不諱，詳如前述
      ，被告所犯附表二編號1至4所示部分，依毒品條例第17條
      第2項之規定，均減輕其刑，並依法先加重後減輕之。另
      就附表二編號3所示部分，被告於偵查及本院審理中均坦
      承有該次販賣甲基安非他命予○○○犯行，地點、數量及金
      額均正確，但確切時間已不記得，或許時間可能更早些等
      情（偵36467號卷第148-149頁；本院卷第56頁），是被告
      對於該次販毒之地點、毒品之種類、數量及金額等主要犯
      罪事實均坦承明確，縱時間有出入，乃不復記憶所致，尚
      不影響其自白犯罪之真意，揆諸前揭說明，仍有毒品條例
      第17條第2項之偵審自白減刑規定之適用，附予說明。
    2.未供出上手即無減刑之適用。依據被告供稱其所販賣之甲
      基安非他命來源為案外人即綽號「阿平」之人乙節（見21
      973偵卷第272頁）。惟經本院依職權函詢臺中市政府警察
      局刑事警察大隊（下稱刑警大隊）後，復經刑警大隊回覆
      稱：經該大隊查訪臺中市○○區○○路000號山多利遊藝場，
      並無綽號「阿平」男子出入，且供述資料有限，難以查明
      該情是否屬實，而未能查查緝到案等情，此據刑警大隊11
      0年2月8日中市刑警六字第1100004607號函文暨檢附職務
      報告在卷可稽（本院卷第83、109-111頁）；又被告俟後
      復於本院供稱其藥頭另有一上手「陳重宇」之人，但其並
      未向警方指認等語（見本院卷第57頁），既無該人年籍、
      聯絡方式，亦未向檢警為供述指認，則檢警自無法查證此
      情之真實性。由上，本案既未因被告供述而查獲其上開毒
      品來源之上手或共犯，故被告所犯如附表二編號1至4所示
      部分，自無毒品條例第17條第1項之減刑適用，併予說明
      。
  ㈤數罪併罰：被告所犯如附表一所示5罪，其犯意各別，行為互
    殊，應分論併罰。
  ㈥爰審酌被告正值年輕力壯之年，不知循正途賺取錢財供己花
    用，竟無視於我國政府禁絕毒害之堅定立場，因貪圖販毒所
    得利潤，竟鋌而走險，而販賣甲基安非他命及轉讓禁藥予他
    人，不僅危害他人身心健康，也易使毒品氾濫，危害社會秩
    序，所為均應值嚴予非難；兼衡被告之犯罪動機、目的及手
    段，及其自述：受有國中畢業，現從是運動器材工作，月收
    入約3萬多元，未婚，沒有小孩，家庭經濟狀況普通等語（
    見本院卷第142頁），暨考量其販賣數量、金額、次數及對
    象多寡，與其犯後坦承犯行之態度等一切情狀，各量處如附
    表一「罪刑」欄所示之刑。
  ㈦定應執行刑：更審酌被告犯罪之期間、手段方式、違反法義
    務目的與程度、對被告懲戒與教化預期效用及比例原則，就
    附表一編號1至4所示不得易服社會勞動、不得易科罰金部分
    ，定如主文所示應執行之刑，以示懲儆。至於附表一編號5
    所示得易服社會勞動之罪，與附表一編號1至4所示不得易科
    罰金之罪部分，依刑法第50條第1項但書第3款規定，本院自
    不得逕予合併定應執行之刑，併予說明。
四、沒收部分
  ㈠按查獲之第一級、第二級毒品及專供製造或施用第一級、第
    二級毒品之器具，不問屬於犯罪行為人與否，均沒收銷燬之
    ，毒品條例第18條第1項前段著有規定。扣案如附表三編號1
    所示之毒品甲基安非他命，係被告所犯如附表二編號5所示
    犯罪後所查獲之物，業據被告供認明確（見偵2962號卷第60
    、64頁），並有本院搜索票、搜索扣押筆錄、扣押物品目錄
    表可憑（見偵36467號卷一第000-0 00頁），依上開規定，
    相對應於如附表一編號5所示罪刑項下，均沒收銷燬之。又
    盛裝甲基安非他命之包裝袋，無從與該甲基安非他命完全析
    離，應視為上開毒品整體之一部，爰併予宣告沒收銷燬之。
    至鑑定時取樣部分，因於檢驗後已耗盡不存，該部分毋庸再
    為沒收銷燬之諭知，併此敘明。
  ㈡次按犯第4條至第9條、第12條、第13條或第14條第1項、第2
    項之罪者，其供犯罪所用之物，不問屬於犯罪行為人與否，
    均沒收之。毒品條例第19條第1項定有規定。本件扣案如附
    表三編號4所示之手機1支（含門號SIM卡1枚），為被告持有
    供其實施如附表二編號1至4所示各次販賣甲基安非他命之聯
    絡使用，業據被告供承在卷（見偵2962號卷第65-71頁；本
    院卷第142頁），並有前開通訊監察譯文可憑，依上開規定
    ，於各該次罪刑項下，均宣告沒收。
  ㈢另按犯罪所得，屬於犯罪行為人者，沒收之。但有特別規定
    者，依其規定。於全部或一部不能沒收或不宜執行沒收時，
    追徵其價額。刑法第38條之1第1項前段、第3項著有明文。
    查被告所犯如附表二編號1至4所示各次販毒犯行，分別獲得
    如附表二編號1至4「毒品數量或金額」欄之現金，均為其犯
    罪所得之財物，業據被告供明在卷（見本院卷第56-57頁）
    ，依前開規定，相對應於如附表一編號1至4所示各次罪刑項
    下，均宣告沒收，於全部或一部不能沒收或不宜執行沒收時
    ，追徵其價額。
  ㈣供犯罪所用、犯罪預備之物或犯罪所生之物，屬於犯罪行為
    人者，得沒收之。但有特別規定者，依其規定。刑法第38條
    第2項亦有規定。查扣案如附表三編號5所示之手機1支（含
    門號SIM卡），為證人○○○所有供其等實施如附表二編號5所
    示之轉讓禁藥犯行之用，此經證人○○○供陳明確（見本院卷
    第46頁），亦經被告所坦認屬實（見本院卷第142頁），則
    該手機自非被告所有之物，依上開規定，本院不得於被告所
    犯轉讓禁藥罪刑項下沒收；其餘扣案之物，均未供本案所用
    ，已據被告供稱在卷（見本院卷第142頁），亦無具體證據
    可認與本案犯罪有關，又非違禁物，本院均不予宣告沒收，
    末此指明。
據上論斷，應依刑事訴訟法第299條第1項前段，毒品危害防制條
例第4條第2項、第17條第2項、第18條第1項前段、第19條第1項
、藥事法第83條第1項，刑法第11條、第47條第1項、第51條第5
款、第50條第1項但書第3款、第38條之1第1項前段、第3項，判
決如主文。
本案經檢察官張聖傳提起公訴，檢察官白惠淑到庭執行職務。
中　　華　　民　　國　110　　 年　 　4　　月　　20    日
                  刑事第三庭    審判長法　官　李進清
                                      法　官　簡志宇
                                      法　官　張德寬
以上正本證明與原本無異。
如不服本判決應於收受送達後20日內向本院提出上訴書狀，並應
敘述具體理由；其未敘述上訴理由者，應於上訴期間屆滿後20日
內向本院補提理由書（均須按他造當事人之人數附繕本）「切勿
逕送上級法院」。
                                      書記官　黃麗靜
中　　華　　民　　國　　110　　年　  4　　月　　20　　日
附錄本案論罪科刑法條全文：
毒品危害防制條例第4條
製造、運輸、販賣第一級毒品者，處死刑或無期徒刑；處無期徒
刑者，得併科新臺幣 3 千萬元以下罰金。
製造、運輸、販賣第二級毒品者，處無期徒刑或 10 年以上有期
徒刑，得併科新臺幣 1 千 5 百萬元以下罰金。
製造、運輸、販賣第三級毒品者，處 7 年以上有期徒刑，得併
科新臺幣 1 千萬元以下罰金。
製造、運輸、販賣第四級毒品者，處 5 年以上 12 年以下有期
徒刑，得併科新臺幣 5 百萬元以下罰金。
製造、運輸、販賣專供製造或施用毒品之器具者，處 1 年以上
7 年以下有期徒刑，得併科新臺幣 1 百 50 萬元以下罰金。
前五項之未遂犯罰之。

藥事法第83條第1項
明知為偽藥或禁藥，而販賣、供應、調劑、運送、寄藏、牙保、
轉讓或意圖販賣而陳列者，處 7 年以下有期徒刑，得併科新臺
幣 5 千萬元以下罰金。

附表一：宣告罪刑及沒收

編號   犯罪事實 罪刑 沒收 1 附表二編號1 張淳富販賣第二級毒品，累犯，處有期徒刑五年二月。 扣案附表三編號4所示之手機1支（含門號SIM卡1枚）沒收；未扣案之犯罪所得新臺幣一千元沒收，於全部或一部不能沒收或不宜執行沒收時，追徵其價額。 2 附表二編號2 張淳富販賣第二級毒品，累犯，處有期徒刑五年二月。 扣案附表三編號4所示之手機1支（含門號SIM卡1枚）沒收；未扣案之犯罪所得新臺幣一千元沒收，於全部或一部不能沒收或不宜執行沒收時，追徵其價額。 3 附表二編號3 張淳富販賣第二級毒品，累犯，處有期徒刑五年四月。 扣案附表三編號4所示之手機1支（含門號SIM卡1枚）沒收；未扣案之犯罪所得新臺幣三千元沒收，於全部或一部不能沒收或不宜執行沒收時，追徵其價額。 4 附表二編號4 張淳富販賣第二級毒品，累犯，處有期徒刑五年三月。 扣案附表三編號4所示之手機1支（含門號SIM卡1枚）沒收；未扣案之犯罪所得新臺幣二千元沒收，於全部或一部不能沒收或不宜執行沒收時，追徵其價額。 5 附表二編號5 張淳富共同犯轉讓禁藥罪，累犯，處有期徒刑四月。 扣案附表三編號1所示之甲基安非他命2包，均沒收銷燬之。 


附表二：

編號 行為人/手機門號 購毒者/手機門號 犯罪時間 犯罪地點 毒品數量或金額（新臺幣） 1 張淳富0000000000 ○○○（綽號小高）0000000000 109年9月29日19時許 臺中市○○區○○路 0段 0000 號(中清果菜市場) 甲基安非他命1 小包、1000 元 2 張淳富0000000000 ○○○（綽號小黑）0000000000 109年11月11日19時許 臺中市潭子0000與仁愛路口 甲基安非他命1 小包、1000 元 3 張淳富0000000000 ○○○0000000000 109年9月16日21時20分許 臺中市○○區○○街000 號（家樂福便利購豐南店）前 甲基安非他命1 小包、3000 元 4 張淳富0000000000 ○○○0000000000 109年10月1日21時55分許 同上 甲基安非他命1 小包、2000 元 5 張淳富、○○○0000000000 ○○○0000000000 109 年 11 月12 日凌晨 2時許 臺中市○○○○路 00000 號附近 甲基安非他命1小包 



附表三：扣押物品
編號    物品名稱及數量
 1、甲基安非他命2包(驗餘淨重各1.6295公克、1.2978公克)
 2、電子磅秤1臺
 3、玻璃球吸食器1支
 4、張淳富持有手機1支(含門號0000000000號SIM卡1枚)
 5、○○○所有手機1支(含門號0000000000號SIM卡1枚)